【裁判字號】    97,易,378
【裁判日期】    970530
【裁判案由】    竊盜
【裁判全文】
臺灣雲林地方法院刑事判決               97年度易字第378號
公  訴  人  臺灣雲林地方法院檢察署檢察官
被      告  甲○○
                    （另案在臺灣雲林第二監獄執行中）
上列被告因竊盜案件，經檢察官提起公訴（97年度偵字第1602號
），於本院準備程序進行中，被告就被訴事實為有罪之陳述，經
合議庭裁定由法官一人獨任進行簡式審判程序，判決如下：
    主      文
甲○○竊盜，累犯，處有期徒刑壹年貳月。
    事實及理由
一、犯罪事實：
    甲○○前因違反毒品危害防治條例案件，經本院於民國95年
    11月27日，以95年度訴字第637 號判決處有期徒刑1 年2 月
    確定，嗣經本院以96年聲減字423 號判決減為有期徒刑7 月
    確定，甫於96年8 月18因縮刑期滿執行完畢。甲○○因施用
    毒品缺錢花用，見址設雲林縣麥寮鄉○○村○○路乙○○經
    營之魚塭及豬舍內有鐵材可供竊取變賣花用，竟意圖為自己
    不法之所有，先後於下列時間、地點接續行竊：
(一)、於97年2 月11日上午10時至11時許，前往上述乙○○經營之
    魚塭，徒手竊取乙○○所有置放在上開魚塭處之馬達1 顆。
    得手後，將馬達載往麥寮鄉○○路之「旺旺資源回收廠」，
    變賣予不知情之該回收場負責人林建夫。
(二)、於同年月12日上午10時至11時許，前往上揭同一魚塭旁之豬
    舍，徒手竊取乙○○所有置放在該豬舍內之馬達2 顆，得手
    後，復載往上開回收廠變賣予不知情之林建夫。
(三)、甲○○繼於同年月14日上午9 時語，至同一地點，徒手竊取
    乙○○所有置於上揭魚塭旁之不鏽鋼鐵柱1 根、馬達1 顆，
    得手後載運至上揭回收廠變賣予不知情之林建夫。
(四)、復於同日下午2 時語，甲○○再次前往上開地點，徒手竊取
    乙○○所有置於上開魚塭處之白鐵電箱1 個、鐵靶1 支、鐵
    環1 個，得手後載往址設雲林縣麥寮鄉○○村○○段265 之
    45號之「盛峰企業社」回收場變賣予不知情之回收場負責人
    林錦良。
(五)、前開竊得之贓物，經變賣所得，共計新臺幣（下同）4,220
    元（馬達4 顆共計2,750 元，不鏽鋼鐵柱1 根1,250 元，白
    鐵電箱1 個、鐵靶1 支及鐵環1 個合計220 元）。嗣經警至
    上開2 處回收場查訪時，始循線查獲上情。
二、認定犯罪事實所憑證據及理由：
(一)、本案被告甲○○所犯刑法第320 條第1 項之罪，均係死刑、
    無期徒刑、最輕本刑為3 年以上有期徒刑以外之罪，其於準
    備程式就前揭被訴事實為有罪之陳述，經受命法官告知簡式
    審判程式之旨，並聽取其與公訴人之意見後，本院合議庭裁
    定由受命法官獨任進行簡式審判程式，是本件之證據調查，
    依刑事訴訟法第273 條之2 規定，不受同法第159 條第1 項
    、第161 條之2 、第161 條之3 、第163 條之1 及第164 條
    至第170 條規定之限制，合先敘明。
(二)、上開犯罪事實，業經被告迭於警詢、檢察官面前及本院審理
    時自白屬實，復經被害人乙○○、林建夫、林錦良於陳述綦
    詳，另有贓物認領保管單2 紙、盛峰地磅單、資源回收登記
    簿各1 紙及案發地點、贓物之照片8 張附卷足徵。足認被告
    之自白與事實相符，應可採信。本案事證明確，被告犯行堪
    以認定，應予依法論科。
三、論罪科刑之理由：
(一)、被告所為，係犯刑法第320 條第1 項竊盜罪。
(二)、刑法第56條連續犯之規定，於94年1 月7 日經立法院刪除，
    新修正刑法於95年7 月1 日施行，本案被告2 次加重竊盜犯
    行均在刑法修正施行後，依刪除連續犯規定之立法說明略謂
    ：連續犯之規定廢除後，對於部分習慣犯，如竊盜、吸毒等
    犯罪，在實務之運用上，可以補充解釋之方式，發展接續犯
    之概念，對於合乎接續犯或包括的一罪之情形，認為構成單
    一之犯罪，以限縮數罪併罰之範圍，用以解決數罪併罰造成
    刑罰過重之不合理現象。又接續犯乃行為人主觀上出於一犯
    罪決意，在時間空間密接之情況下，出於數個行為（按：此
    乃自然行為，有以舉動稱之）而持續侵害同一法益之犯罪，
    其特徵在於每個行為原即足獨立成罪（反面而言，即其所實
    現之構成要件並非預定須實施數次行為始足成罪），然由於
    自數行為完成後逆溯觀察之結果，各該行為於時空密接之情
    況下，顯然於評價上喪失其獨立性，遂將各該行為全體包括
    地斷為一罪，此與集合犯之概念，尚有不同（按：集合犯乃
    立法者於架構構成要件行為時，原即將多數同種行為之反覆
    實施預定於內，從而，實施1 次固仍足以成罪，縱使於同一
    意思下多次反覆實施，亦僅包括地成立一罪，如收集犯、散
    布犯、常業犯）。依上開立法說明，本案被告於97年2 月11
    日至同年月14日，短短4 日內，於同一地點，以相同方法，
    竊取相同被害人所有財物，侵害同一法益，對照被告於本院
    審理時供認：因為施用毒品缺錢花用，本來想1 次偷，但因
    為東西很多所以才分開搬等語，可見被告4 次竊盜行為，為
    基於同一竊盜犯意接續所為之數個行為舉動，其各次舉動之
    時空密接，各為接續犯之一部行為，應論以一罪。
(三)、被告前因違反毒品危害防治條例案件，經本院於95年11月27
    日，以95年度訴字第637 號判決處有期徒刑1 年2 月確定，
    嗣經同院以96年聲減字423 號判決減為有期徒刑7 月確定，
    甫於96年8 月18因縮刑期滿執行完畢，有臺灣高等法院被告
    前案紀錄表在卷可按，其受有期徒刑執行完畢，5 年內故意
    再犯本案最重本刑為有期徒刑以上之罪，為累犯，應依刑法
    第47條第1 項規定加重其刑。
(四)、爰審酌被告前有毒品、竊盜等前開，有臺灣高等法院被告前
    案紀錄表附卷足徵，被告素行不佳，履次施用毒品，因此造
    成經濟困頓，無財產購買毒品，進而行竊被害人之物，使被
    害人生活不便、損失不輕，無法輕縱，被告與被害人也未達
    成民事損害賠償之和解，兼衡被害人已領回失物，經被害人
    到庭陳述明確，被告迭於警詢、檢察官面前及本院審理時均
    坦承犯行，尚有悔意，及其學歷、家庭狀況等一切情狀，量
    處如主文所示之刑。至於檢察官請求量處有期徒刑1 年6 月
    ，但慮及被告目前已分別因施用毒品案件，經本院判處有期
    徒刑6 月、10月，於97年2 月25日入監執行，有臺灣高等法
    院被告前案紀錄表在卷可稽，若再與本案合併執行，可以預
    期被告將應執行超過2 年以上之有期徒刑，參酌被告現年29
    歲，正值人生之黃金時期，對於被告而言，最重要的是知道
    悔過向善，不要蹉跎人生，過長刑之執行，對被告教化之功
    能將大幅遞減，增加被告復歸社會的困難，且增加國家財政
    無益之支付，又被害人所受之損害，也經本院曉諭其提起刑
    事附帶民事訴訟求償，因此檢察官從重量刑之請求，為本院
    所不採。
四、應適用之法律：
    應依刑事訴訟法第273 條之1 第1 項、第299 條第1 項前段
    ，刑法第320 條第1 項、第47條第1 項，刑法施行法第1 條
    之1 第1 項、第2 項前段，判決如主文。
本案經檢察官黃顗雯到庭執行職務。
中    華    民    國    97    年    5     月    30    日
                  刑事第五庭  法  官  藍家偉
以上正本證明與原本無異。
如不服本判決，應於判決送達後10日內，向本院提出上訴狀。（
須附繕本）
                              書記官  王雪招
中    華    民    國    97    年    5     月    30    日
附錄本案論罪科刑法條全文：
刑法第320 條第1 項：
意圖為自己或第三人不法之所有，而竊取他人之動產者，為竊盜
罪，處5 年以下有期徒刑、拘役或500 元以下罰金。


司法院資訊處製作；財團法人民間司法改革基金會備份。
